---
title: "Einführung in R"
author: "Bastian Beggel"
output:
  html_document: 
    toc: yes
    toc_float: yes
    fig_caption: yes
    highligh: pygments
    theme: cosmo
    number_sections: yes
  html_notebook:
    highlight: pygments
    number_sections: yes
    theme: cosmo
    toc: yes
editor_options: 
  markdown: 
    wrap: 72
---

# Warum R?

Die Programmiersprache R:

-   ist für Data Science ideal,
-   bietet umfangreiche Sammlung von Paketen und Bibliotheken,
-   untersützt Statistik, Visualisierung und maschinelles Lernen,
-   ist benutzerfreundlich, vielseitig und
-   ermöglicht die effiziente Datenmanipulation und Analyse.
-   Ich mag R.

# Download, Installation und Ressourcen

Download: 
- <https://posit.co/download/rstudio-desktop/>

R Einstieg:

-   <https://www.youtube.com/watch?v=tyvEHQszZJs>
-   <https://www.datamentor.io/r-programming/reserved-words/>
-   <https://cran.r-project.org/doc/manuals/R-intro.pdf>

R Cheat Sheets:

-   <https://www.i3s.unice.fr/~malapert/R/pdf/base-r.pdf>
-   <https://rstudio.com/resources/cheatsheets/>

# Was braucht man in einer Programmiersprache?

-   Variablen
-   Operatoren
-   Schleifen
-   if/ else
-   Arrays
-   Funktionen
-   String Funktionen


```{r}

x <- 10
y <- 20
x-y 

for (i in 1:y) {
  myFunction(i)
}

v <- c(4,5,1,4)
v[2] #  der Index beginnt mit 1 
length(v)


myFunction  <- function (p) {
  print ( paste("Die Zahl ist " , p))
}

myFunction(1)


```





# Arbeiten mit Rstudio und der Konsole

#STRG + ENTER: Zeile oder markierten Bereich ausführen

#STRG + SHIFT + ENTER: Ganze Datei oder ganzen Chunk ausführen






# Perfekte Zahl.

Perfekte Zahlen sind die Summe der Teiler.
z.B: 
- 6 = 3*2*1 = 3+2+1 ist perfekt

- 10 = 5*2*1 != 5+2+1 ist nicht perfekt

- 14 = 7*2*1 != 7+2+1 ist nicht perfekt


##Aufgabe: Finde alle perfekte Zahlen zw. 1 und 100.


```{r}

isDivider <- function(teiler, zahl) {
    return (zahl%%teiler == 0) 
}

isPerfect <- function (zahl) {
  sum = 1 
  for (teiler in 2:(zahl-1)) {
     if (isDivider(teiler, zahl)) {
       sum = sum + teiler
     }
  }
  return (sum == zahl)
}


for (i in 2:1000) {
  if (isPerfect(i)) {
    print (paste ("Die Zahl " , i , " ist perfekt!"))
  }
  
}


```







# Packages

```{r}
install.packages(c("ggplot2", "knitr","rmarkdown","markdown","colorspace"), type= "binary")


```



# Libraries

```{r}
library(knitr)
library(ggplot2)
library(RColorBrewer)


```

# Arbeiten mit DateFrames und Slicing

Siehe Einführung_Dataframes.rmd

