---
title: "Einführung Dataframes"
author: "Bastian Beggel"
output:
  html_document: 
    toc: yes
    toc_float: yes
    fig_caption: yes
    highligh: pygments
    theme: cosmo
    number_sections: yes
  html_notebook:
    highlight: pygments
    number_sections: yes
    theme: cosmo
    toc: yes
editor_options: 
  markdown: 
    wrap: 72
---

```{r setup, include=TRUE, echo=TRUE, message=FALSE}
#knitr::opts_chunk$set(echo = TRUE)
 
#Vor der ersten Ausfürung müssen die Pakete installiert werden. Das kann bis zu 10 Minuten dauern. Bitte installieren Sie die Packages über diesen Befehl und nicht über RStudio. 
#install.packages(c("ggplot2", "knitr","rmarkdown","markdown","colorspace"), type= "binary")


# Arbeiten mit RStudio 
# STRG +SHIFT + RETURN = ganzer chunk
# STRG + RETURN = Zeile Ausführen / markierten Bereich ausführen

# Rmd bearbeiten
library(knitr)
library(rmarkdown)
library(markdown)  

# plots 
library(ggplot2)
library(colorspace)

# Farbpaletten
library(RColorBrewer)

# Schöne Farbpalette definieren
myPalette <- brewer.pal(5, "YlGn")
# Ausgabe von double-Werte mit  zwei Stellen hinter dem Komma
options(digits=3)
```

# Daten

Als Beispieldaten verwenden wir den Datensatz *heart_failure*. Die Daten
sind
(Kaggle)[<https://www.kaggle.com/datasets/fedesoriano/heart-failure-prediction>]
entnommen.

Liegen die meisten Merkmalsausprägungen nur mit geringen Häufigkeiten
vor und ist die Skala kardinal (Zahlenwerte), dann können Klassen
gebildet und Histogramme dargestellt werden.

Wir lesen die Daten mit Hilfe der Funktion *read.csv* (wenn Datenfelder
mit Komma getrennt) ein.

```{r daten, message=FALSE, echo=TRUE}

## laden der Datensatz vom aktuellen Verzeichnis
heart_failure <- read.csv("heart_failure.csv")


```

Anschließend überprüfen wir, ob die Daten korrekt eingelesen wurden. Wir
müssen bei dem *heart_failure* Datensatz 918 Werte erhalten haben, wovon
wir uns mit der Funktion *nrow* überzeugen. Zudem soll der Datensatz 12
Spalten haben.

```{r check rows, message=FALSE, echo=TRUE}
nrow(heart_failure)

ncol(heart_failure)



```

Nun betrachten wir die Spalten (columns), welche in den Datensätzen zur
Verfühgung stehen. Hierzu verwenden wir die Funktion *colnames*. Der
Datensatz *heart_failure* hat 12 Spalten.

```{r check cols, message=FALSE, echo=TRUE}
# Spaltennamen
colnames(heart_failure)

# Die ersten 5 Zeilen
heart_failure[1:5,]


```

# Das Slicing in R

Das *Slicing* in R ist ein sehr elementares Programmierkonzept. Beim
Slicing geht es darum aus Daten (Dataframe, Matrix, Vektor) genau die
Daten (Zeilen und Spalten) zu extrahieren, welche benötigt werden.
Hierfür werden die eckigen Klammern "[,]" benötigt. Vor dem Komma können
die Zeilen und nach dem Komma können die Spalten bei einem Dataframe
oder einer Matrix ausgewählt werden.

```{r}

## Wähle nur die ersten drei Zeilen aus 
heart_failure [10:30, ]


## Wähle nur die ersten drei Spalten aus 
heart_failure [,1:3 ]


## Wähle nur die ersten 5 Zeilen und 1., 3. und 5. Spalte aus 
heart_failure [1:5, c(1,3,5) ]

## Die Spalten lassen sich auch über die Spaltennamen auswählen
heart_failure [1:5, c("Age","Sex","Cholesterol") ]


# Die Zeilen lassen sich auch über die subset Funktion auswählen. Hierbei kann eine Bedingung an die Zeilenauswahl formuliert werden. Hier werden alle Patienten mit einem alter von 31 ausgewählt.
subset(heart_failure, Age == 35 & Sex == 'M')


# Eine Spalte lässt sich auch über die $-Syntax auswählen. Dadruch entsteht dann ein Vektor mit allen Einträgen genau dieser Spalte. 
heart_failure$Age
heart_failure$RestingBP

# Elemente eines Vektors auswählen. Hier werden die ersten 10 Elemente des Vektors heart_failure$Age selektiert. 
heart_failure$Age [1:10]

```




# Arbeiten mit RStudio 
 STRG +SHIFT + RETURN = ganzer chunk
 STRG + RETURN = Zeile Ausführen / markierten Bereich ausführen

```{r}

x <- 2 

print (x+2)
```



